【裁判字號】    89,自,165
【裁判日期】    900315
【裁判案由】    恐嚇
【裁判全文】
臺灣板橋地方法院刑事判決                          八十九年度自字第一六五號
    自  訴  人  乙○○
    被      告  甲○○
右列被告因恐嚇案件，經自訴人提起自訴，本院判決如左：
    主  文
甲○○連續以加害生命、身體、自由之事，恐嚇他人，致生危害於安全，處拘役伍拾
日，如易科罰金，以佰元折算壹日。
    事  實
一、甲○○因認其夫丙○○與乙○○有婚外情，遂基於恐嚇之概括犯意，先於民國（
    下同）八十九年二月二十八日，打電話至乙○○工作之台北縣團管區司令部保防
    室，因乙○○不在，即要求接聽電話之同事陳金花轉告乙○○，要乙○○趕快出
    面，否則將找黑道、白道封殺乙○○等加害乙○○生命、身體之話語，致乙○○
    心生畏懼，而生危害於安全；甲○○復承前開犯意，自同年三月四日起至三月二
    十四日止，連續六次打電話至乙○○Ｚ000000000號行動電話語音信箱
    留言：「妳躲也沒有用，妳跟誰講話也沒有用，我的眼淚、孩子的眼淚、我父母
    親的眼淚，我都會從妳身上要回來，我一定會一天二十四小時盯著妳，妳等著看
    」、「妳一定要逼著我把妳殺的體無完膚就對了」、「我會一天二十四小時派人
    盯著妳，絕對會盯著妳，妳住哪裡，妳開的車，妳全部的資料都在我手上，妳再
    作怪呀！妳繼續作怪，我絕對會找到妳的，妳會死的很難看，非常非常難看，不
    要把我逼到絕路」、「我跟妳講，妳沒有辦法得逞的，妳要留意喔！妳就不要讓
    我逮到喔，妳等著看好了，妳真的是等著看」、「不要臉的女人，妳找死呀，看
    看妳那什麼樣子，賤女人，把妳大卸八塊，我跟妳講，妳一定會死，今天丙○○
    如果沒有回到家裡來，明天妳就等著死吧！」等加害乙○○生命、身體、自由之
    話語，致乙○○心生畏懼，而生危害於安全。
二、案經自訴人乙○○提起自訴。
    理  由
一、訊據被告固坦承有打電話到自訴人辦公室及行動電話語音信箱留言之行為，惟否
    認有恐嚇之意思，辯稱：我只有要自訴人的同事告訴她趕快出面，但沒有說要找
    黑白兩道封殺自訴人，我聽說自訴人和我先生在一起，當時很生氣，但沒有惡意
    云云。惟查：
  (一)右揭事實，業據自訴人指訴明確，並經證人陳金花到庭結證述明確，復有自訴人
    提出之錄音帶一捲及譯文一份，經送鑑定結果，錄音帶內譯文部分疑似被告之聲
    音與本人聲音音質相同，錄音帶內譯文部分未發現有中斷痕跡，有法務部調查局
    八九陸三字第八九Ｏ七七八二四號鑑定通知書、台灣大哥大股份有限公司提出之
    乙○○行動電話通聯紀錄一份在卷可參，自訴人之指訴堪以採信。被告多次具體
    提及要讓自訴人死的很難看、要將自訴人大卸八塊、會一天二十四小時盯著自訴
    人等客觀上足以致使他人心生恐懼之話語，其空言辯稱沒有恐嚇之意思云云，不
    足採信。
  (二)次查：就被告所稱，其因認為自訴人與其夫交往，始打電話為上開言語之犯罪動
    機部分，雖為自訴人及證人丙○○所一致否認，然證人即自訴人之夫丁○○到庭
    結證稱：丙○○以前是我太太的直屬長官，八十七年間當我去上班時候，我發現
    丙○○有來我家，我沒有證據能夠證明他們有通姦，但他們確實有來往，我有找
    過丙○○，他向我保證不會再來找我太太，今年過年後，被告來找我，說她先生
    和我太太還有來往，我問我太太，我太太承認，我就把這件事情告訴被告，隔一
    兩個月後，我太太說被告有打電話恐嚇她等語（見本院八十九年八月二十二日訊
    問筆錄），衡情證人丁○○應無污衊其妻乙○○之理，所述堪以採信，是被告所
    稱係認其夫與自訴人有婚外情，氣憤難當，才打電話給自訴人乙節，尚非無稽。
  (三)至自訴人聲請再次傳訊證人丙○○，欲證明被告曾因丙○○之工作與其他女性接
    觸，即誣指其等有不正常關係，及被告於與丙○○婚姻關係存續期間，與其他男
    性有異常交往情形等有關被告之品德、個性、交友情形之問題，與本件被告恐嚇
    犯行並無必要關聯，本院認無調查必要，附此敘明。綜上，事證明確，被告恐嚇
    犯行堪予認定。
二、核被告所為，係犯刑法第三百零五條之恐嚇罪。核被告所為數行為，時間緊接，
    所犯罪名相同，顯係出於概括之犯意為之，為連續犯，應依刑法第五十六條之規
    定以一罪論，並加重其刑。爰審酌被告之犯罪動機堪憫、多次打電話恐嚇自訴人
    之手段，致自訴人心生恐懼，所生危害非輕，及其犯後坦承部分犯行，態度尚可
    等一切情狀，量處如主文所示之刑，並諭知易科罰金之折算標準，以示懲儆。
據上論斷，應依刑事訴訟法第二百九十九條第一項前段、第三百四十三條，刑法第五
十六條、第三百零五條、第四十一條第一項，罰金罰鍰提高標準條例第一條前段、第
二條，判決如主文。
中      華      民      國    九十      年      三      月     十五     日
                                      臺灣板橋地方法院刑事第三庭
              法  官  蕭  一  弘
右正本證明與原本無異
如不服本判決應於送達後十日內向本院提出上訴狀
                                          書記官  郭玉芬
中      華      民      國      九十      年       三    月    十六   日
附錄本案論罪科刑法條全文：
刑法第三百零五條
以加害生命、身體、自由、名譽、財產之事恐嚇他人，致生危害於安全者，處二年以
下有期徒刑、拘役或三百元以下罰金。


司法院資訊處製作；財團法人民間司法改革基金會備份。
